【裁判字號】    95,抗,2
【裁判日期】    950119
【裁判案由】    本票裁定
【裁判全文】
臺灣板橋地方法院民事裁定                 95年度抗字第2號
抗  告  人  乙○○
相  對  人  甲○○
上列抗告人因與相對人甲○○間聲請本票裁定強制執行事件，對
於中華民國94年11月15日本院94年度票字第12784 號裁定提起抗
告，本院裁定如下：
    主  文
抗告駁回。
抗告程序費用由抗告人負擔。
    理  由
一、按執票人向本票發票人行使追索權時，得聲請法院裁定後強
    制執行，票據法第123 條定有明文。又本票執票人依上開法
    條之規定聲請時，此項聲請之裁定及抗告法院之裁定，僅依
    非訟事件程序，以審查強制執行許可與否，並無確定實體上
    法律關係存否之效力，如發票人就票據債務之存否有爭執時
    ，應由發票人提起確認之訴，以資解決（最高法院56年台抗
    字第714號、57年台抗字第76號判例意旨參照）。
二、本件相對人主張：伊執有抗告人簽發如原裁定所示之本票1
    紙，並免除作成拒絕證書，詎於到期日提示未獲付款，依票
    據法第123條聲請裁定許可強制執行等語，已據提出本票1紙
    為證，原裁定予以准許，即無不合。
三、抗告意旨略以：抗告人於民國92年6 月1 日向相對人甲○○
    （甲○○為甲○○、張鉅財、張不及張阿麗等4 人之代表）
    等買受土地所簽訂之土地賣賣契約書，約定價金為新臺幣（
    下同）45,938,000元，期間並陸續給付買賣價金予土地出賣
    人；惟93年10月29日因土地買賣契約之出賣人其中一人林順
    義因債務問題，與土地買賣契約書之所有人簽訂協議書，該
    協議書第（三）條載道：「甲方（即抗告人）應簽發全部持
    分者（林順義除外）於第一項所需證件備齊日起三個月本票
    ，如有部分遲延而致影響產權移轉，其本票已到期者，應按
    遲延期間順延之。」。查該土地買賣之標的物上，抗告人已
    付出31,438,000元，然迄今出賣人即相對人甲○○等並未依
    約騰空交付土地予抗告人，按前揭協議書之規定，抗告人尾
    款所開立之本票到期日應按遲延期間順延，相對人之本票債
    權，應於出賣人將土地騰空交付予抗告人之後始發生。另相
    對人所據以聲請強制執行之本票金額為3,624,000 元，然抗
    告人就土地買賣契約所開立之本票欠款，於開立本票後給付
    部分現金，及分別於92年4 月20日給付甲○○、張鉅財、張
    不及張阿麗等4 人計525,000 元，8 月15日及10月20分別給
    付張鉅財各100,000 元，94年10月26日開立2 紙各400,000
    元之支票予張不，抗告人尚未給付相對人之款項僅剩1,800,
    000 元，顯與相對人所據以聲請執行之金額不一致，原審以
    94年度票字第12784 號裁定准相對人強制執行之聲請，實非
    適法等語，縱所稱屬實，亦係實體上之爭執，依前開說明，
    自應由抗告人另行提起訴訟，以資解決，非本件非訟程序所
    得加以審究。從而，抗告意旨指摘原裁定不當，求予廢棄，
    顯無理由，應予駁回。
四、據上論結，本件抗告為無理由，依非訟事件法第46條、第21
    條第2項，民事訴訟法第495條之1第1項、第449條第1項、第
    78條，裁定如主文。
中    華    民    國    95    年    1     月    19    日
                  民事第一庭審判長法  官  李世貴
                                  法  官  許瑞東
                                  法  官  黃若美
以上正本與原本相同。
如不服本裁定，僅得於收受本裁定正本送達後10日內，以適用法
規顯有錯誤為理由，向本院提出再抗告狀，（須附繕本一份及繳
納再抗告裁判費新台幣1,000 元），經本院許可後始可再抗告。
中    華    民    國    95    年    1     月    19    日
                                  書記官  吳俊達
┌───────────────────────────────────────────────────────────────┐
│本票附表：                                                                                                  年度  字第      號│
├───┬─────────┬─────────┬───────────┬────────────┬──────────┬───┤
│編  號│發    票    日    │  票  面  金  額  │到        期        日│  利  息  起  算  日    │ 票   據   號   碼  │備 註 │
│      │                  │  （新  台  幣）  │                      │                        │                    │      │
├───┼─────────┼─────────┼───────────┼────────────┼──────────┼───┤
│001   │93年10月29日      │3,624,000元       │94年1月29日           │94年1月29日             │437529              │      │
└───┴─────────┴─────────┴───────────┴────────────┴──────────┴───┘


司法院資訊處製作；財團法人民間司法改革基金會備份。
